臺灣新竹地方法院民事裁定
                                   110年度家繼訴字第17號
原      告  范振國  

訴訟代理人  蘇奕全律師
複  代理人  陳孝賢律師
被      告  范振忠  
            周秀珍  
            范振興  
            范春美  
            范景量  
共      同
訴訟代理人  羅宗賢律師
上列當事人間請求塗銷遺囑繼承登記等事件，本院裁定如下：
    主  文
原告應於本裁定送達後五日內，向本院補繳裁判費新臺幣叄拾壹
萬貳仟玖佰陸拾壹元，逾期未補繳，即駁回其分割遺產之訴。
    理  由
一、按家事訴訟事件，除本法別有規定者外，準用民事訴訟法之
    規定，家事事件法第51條定有明文。次按訴之變更或追加，
    其變更或追加後訴訟標的之價額超過原訴訟標的之價額者，
    就其超過部分補徵裁判費，民事訴訟法第77條之15第3項亦
    有明文。再按訴訟標的之價額，由法院核定，民事訴訟法第
    77條之1第1項規定甚明。復依同法第77條之11規定，分割共
    有物涉訟，以原告因分割所受利益之價額為準。又民法第11
    64條所定之遺產分割，既係以遺產為一體，整個的為分割，
    並非以遺產中各個財產之分割為對象，則於分割遺產之訴，
    其訴訟標的價額及上訴利益額，自應依全部遺產於起訴時之
    總價額，按原告所占應繼分比例定之（最高法院107年度台
    抗字228號裁定意旨可參）。
二、經查，原告與被告范振忠等5人間請求塗銷遺囑繼承登記並
    分割遺產事件，原告原起訴請求分割被繼承人范承煉如附表
    一編號1至編號16所示財產，嗣分別110年7月12日以民事陳
    報狀（見卷一第393至394頁）、111年5月24日以民事陳報狀
    （見卷三第193至207頁）具狀追加被繼承人范承煉積極及消
    極遺產範圍，及於111年5月26日、111年8月25日言詞辯論期
    日當庭更正遺產價額及追加遺產範圍（見卷三第142至144頁
    、卷四第145頁），其價額各如附表一所載，總計為新臺幣
    （下同）72,119,548元（即附表一編號1至編號22所示財產
    扣除編號23所示債務）。又被繼承人范承煉之繼承人共有6
    人，其等應繼分比例各如附表二所示，而原告之應繼分比例
    為1/6，其因本件分割所受之利益為39,227,435元【原告請
    求先扣還范承煉對其之編號23所示債務，再分割遺產，計算
    式：27,207,510＋（72,119,548×1/6）＝39,227,435，元以下
    四捨五入），故本件訴訟標的價額核定為39,227,435元，應
    徵第一審裁判費357,224元，扣除原告已繳納之44,263元，
    尚應補繳312,961元（計算式：357,224－44,263＝312,961）
    。茲依家事事件法第51條準用民事訴訟法第249條第1項但書
    規定，請原告於收受本裁定送達後5日內如數向本院補繳，
    逾期未繳，即駁回其請求分割遺產之訴，特此裁定。
中　　華　　民　　國　　111　 年　  10　　月　　3   　日
                  家事法庭　法　官　林宗穎
以上正本係照原本作成。
如不服本裁定關於核定訴訟標的價額部分，應於送達後10日內向
本院提出抗告狀，並繳納抗告費新臺幣1,000元；關於命補繳裁
判費部分，不得抗告。
中　　華　　民　　國　　111 　年　　10　　月　　4 　　日
                            書記官  嚴翠意
                            
附表一：原告主張被繼承人范承煉之遺產範圍：
編號 遺產內容 價  額（新臺幣） 1 新竹縣○○鄉○○段00000地號土地(權利範圍：全) 73,134 2 新竹縣○○鄉○○段000地號土地(權利範圍：全) 8,015,920 3 新竹縣○○鄉○○段000地號土地(權利範圍：全) 5,170,400 4 新竹縣○○鄉○○段000地號土地(權利範圍：420/3360) 3,592,068 5 臺北市○○區○○段○○段000地號土地(權利範圍：1/4) 7,668,500 6 臺北市○○區○○段○○段00000地號土地(權利範圍：1/4) 78,250 7 臺北市○○區○○段○○段000○號建物（門牌號碼：臺北市○○○路000巷00○0號；權利範圍：全) 201,700 8 新竹縣○○鄉○○段000○號建物（門牌號碼：新竹縣○○鄉○○街00號；權利範圍：全) 383,500 9 台灣銀行存款（帳號末4碼9638） 1,716 10  台灣銀行存款（帳號末4碼2378） 460,810（見卷三第143頁） 11 台灣銀行存款（帳號末4碼0449） （美金101.73元，換算新臺幣為3,084元（見卷一第393頁） 12 台灣中小企銀存款 美金5.39元，換算新臺幣為163元（見卷三第144頁） 13 土地銀行湖口分行存款 99,118（見卷三第142頁） 14  郵局存款 937（見卷三第144頁） 15 玉山銀行存款 444（見卷四第145頁） 16 東企股份221股 2,210 17 力霸股份288股 2,880 18 被繼承人對周秀珍之不當得利債權(周秀珍自106年5月15日起至111年5月11日止侵占湖口鄉房地，受有相當於租金之不當得利) 19,609,420 19 被繼承人對范振興之債權(被繼承人就新竹縣○○市○○路000號房地得請求范振興返還之租金及出售所得) 8,140,000 20 被繼承人對范振忠之債權(范振忠侵占湖口鄉房地之租金債權1121萬元、冒被繼承人之名借貸取得2220萬元、盜領存款960萬元) 43,010,000 21 被告等人應依不當得利規定返還予全體繼承人之款項(被告等人於被繼承人死後提領土地銀行等存款) 2,578,804 22 被告等人應依不當得利規定返還范振國之款項(被告等人於被繼承人死後侵占台北房地，受有相當於租金之不當得利) 234,000 23 被繼承人對范振國之債務(被繼承人應支付范振國之委任報酬等費用) 27,207,510 

附表二：兩造之應繼分 
編號 姓  名 應繼分 1 范振國      1/6 2    周秀珍      1/6 3    范振忠  1/6 4    范振興  1/6 5    范春美  1/6 6    范景量  1/6